臺灣臺中地方法院刑事判決　　　　　　　　　　　九十三年度中簡上字第一一號
　　上　訴　人　臺灣臺中地方法院檢察署檢察官
　　被　　　告　乙○○
右列上訴人因被告竊盜案件，不服本院臺中簡易庭九十三年度中簡字第二七七號中華
民國九十三年二月六日第一審判決（聲請簡易處刑案號：臺灣臺中地方法院檢察署九
十三年度偵字第一六一九號）提起上訴，及移
三號），本院管轄合議庭逕改依通常程序為第一審判決如左：
    主  文
原判決撤銷。
乙○○連續竊盜，累犯，處有期徒刑拾月。
    事  實
一、乙○○前有五次竊盜罪前科，其中最近一次係於九十年間因犯竊盜罪，經本院判
    處有期徒刑七月確定，甫於九十一年三月六日執行完畢。詎猶不知悔改，復基於
    意圖為自己不法所有之概括犯意，（一）先於九十三年一月九日二十三時許，在
    臺中市○○路與干城街口「麥當勞速食店」旁，見車牌號碼為ＴＣＶ—七八○號
    之輕型機車一部適停放在該處且插有機車鑰匙未取下（該車係潘菊盆所有交由丙
    ○○使用，原於九十二年十二月十六日二十三時五十分許，在臺中市○○○街與
    民族路口遭不詳年籍之人竊取），遂徒手竊取該部機車，得手後供己代步之用。
    嗣於九十三年一月十日凌晨二時二十分許，乙○○騎乘該部機車行經臺中市○○
    路與公園路口時為警查獲。（二）復於九十三年一月二十六日二十三時四十分許
    ，在臺中市○○路與干城街口，再以其向不詳之人所借得之鑰匙一支竊取甲○○
    所有車牌號碼為ＴＦＡ－○六八號之輕型機車一部，得手後供己代步之用。嗣於
    同年二月七日凌晨一時許，在臺中市市○路一二○號前為警查獲。
二、案經臺中市警察局第一分局報告臺灣臺中地方法院檢察署檢察官偵查後聲請以簡
    易判決處刑及移送併案審理。
    理  由
一、訊據被告乙○○對於右揭事實坦承不諱，核與被害人丙○○及甲○○於警詢中指
    述遭竊情節相符，並有贓物認領保管收據二張、現場圖一張、照片六張及車輛竊
    盜車牌失竊資料個別查詢報表－查詢車輛認可資料二份在卷可稽，且有上述鑰匙
    二支扣案足佐，足認被告自白確與事實相符，堪可採信。本案事證明確，被告犯
    行堪以認定。
二、核被告乙○○所為，係犯刑法第三百二十條第一項之竊盜罪。其先後二次竊盜犯
    行，時間緊接，觸犯構成要件相同之罪名，顯係基於概括之犯意反覆為之，為連
    續犯，應依刑法第五十六條規定以一罪論，並加重其刑。又被告如事實欄一（二
    ）部分所示竊盜犯行，雖未據起訴，惟既與經檢察官起訴部分，具有連續犯之裁
    判上一罪關係，而為起訴效力所及，且經檢察官移送併辦，本院自應併予審理，
    附此敘明。查，被告前於九十年間因犯竊盜罪，經本院判處有期徒刑七月確定，
    ，並於九十一年三月六日執行完畢，有臺灣臺中地方法院檢察署刑案資料查註紀
    錄表及臺灣高等法院被告全國前案紀錄表各一份在卷足憑，其於受有期徒刑執行
    完畢後，於五年以內再犯本件有期徒刑以上之罪，為累犯，應依刑法第四十七條
    規定遞加重其刑。原審就被告如事實欄一（一）部分所示犯行，予以論罪科刑，
    固非無見，然原審未及審酌被告右開經移送併辦部分即如事實欄一（二）部分所
    示竊盜犯行，容有未洽，檢察官就此部分提起上訴為有理由，應由本院撤銷改判
    。爰審酌被告前有五次竊盜罪前科，素行不佳，有臺灣臺中地方法院檢察署刑案
    資料查註紀錄表及臺灣高等法院被告全國前案紀錄表各一份在卷可按；其所竊得
    之財物為輕型機車二部及其犯罪後坦承犯行之態度等一切情狀，量處如主文所示
    之刑。至扣案之鑰匙二支，均非被告所有，業據被告於審理中供明在卷，復查無
    其他積極證據足認該二支鑰匙確為被告所有，爰不予宣告沒收，併此敘明。
三、按檢察官聲請以簡易判決處刑之案件，經法院認為有第四百五十一條之一第四項
    但書之情形者，應適用通常訴訟程序審判之，刑事訴訟法第四百五十二條定有明
    文；且對於簡易判決之上訴，準用刑事訴訟法第三編第一章及第二章之規定，管
    轄第二審之地方法院合議庭受理簡易判決上訴案件，應依通常程序審理。其認案
    件有刑事訴訟法第四百五十二條之情形者，應撤銷原判決，逕依通常程序為第一
    審判決，法院辦理刑事訴訟簡易程序案件應行注意事項第十四項亦有規定。查本
    案審判中發現被告尚有其他具裁判上一罪即併案部分之犯罪事實，足認被告所犯
    之罪不合刑事訴訟法第四百四十九條所定得以簡易判決處刑之案件，且本院認定
    之犯罪事實顯然與檢察官據以求處罪刑之事實不符，而有刑事訴訟法第四百五十
    一條之一第四項但書第二款前段之情形，依前揭法律規定，原審適用簡易判決處
    刑程序，尚有未合，應由本院合議庭改依通常程序審理後，逕為第一審之判決，
    檢察官或被告如不服本判決，仍得於法定上訴期間內，向管轄之第二審法院提起
    上訴，附此敘明。
據上論斷，應依刑事訴訟法第四百五十五條之一第一項、第三項、第四百五十二條、
第四百五十一條之一第四項但書第二款前段、第三百六十九條第一項前段、第三百六
十四條、第二百九十九條第一項前段，刑法第五十六條、第三百二十條第一項、第四
十七條，罰金罰鍰提高標準條例第一條前段，判決如主文。
中      華      民      國  九十三    年      六      月      一      日
                                      臺灣臺中地方法院刑事第十庭
                                        審判長法  官  郭  瑞  祥
                                              法  官  蔡  建  興
                                              法  官  江  奇  峰
右正本證明與原本無異。
如不服本判決，應於判決送達後十日內向本院提出上訴狀，上訴於臺灣高等法院臺中
分院( 須附繕本 )。
                                              書記官
中      華      民      國    九十三    年      六      月      一      日
附錄論罪科刑法條
刑法第三百二十條
意圖為自己或第三人不法之所有，而竊取他人之動產者，為竊盜罪，處五年以下有期
徒刑、拘役或五百元以下罰金。
意圖為自己或第三人不法之利益，而竊佔他人之不動產者，依前項之規定處斷。
前二項之未遂犯罰之。
